【裁判字號】    99,竹交簡,193
【裁判日期】    991015
【裁判案由】    公共危險
【裁判全文】
臺灣新竹地方法院刑事判決           99年度竹交簡字第193號
聲  請  人  臺灣新竹地方法院檢察署檢察官
被      告  甲○○
            乙○○
上列被告因公共危險案件，經檢察官聲請以簡易判決處刑（九十
九年度偵字第四九六九），本院判決如下：
        主  文
甲○○服用酒類，不能安全駕駛動力交通工具而駕駛，處罰金捌
萬元，如易服勞役，以新台幣壹仟元折算壹日。
乙○○服用酒類，不能安全駕駛動力交通工具而駕駛，處有期徒
刑參月又伍日，如易科罰金，以新台幣壹仟元折算壹日。
      事實及理由
一、本件犯罪事實及證據均引用檢察官聲請簡易判決處刑書所載
    （如附件）。
二、量刑：
（一）爰審酌本件被告甲○○係初犯刑法第一百八十五條之三酒
      後駕車之犯行，且無其他前科紀錄，復造成此次車禍，其
      酒精濃度測試高達每公升一點零二毫克等情狀，依附表所
      示酒後駕車量刑基準表，量處如主文所示之刑，並諭知易
      服勞役之折算標準。
（二）另爰審酌本件被告乙○○係第三次為刑法第一百八十五條
      之三酒後駕車之犯行，復造成此次車禍，其酒精濃度測試
      高達每公升零點六五毫克等情狀，依附表所示酒後駕車量
      刑基準表，量處如主文所示之刑，並諭知易科罰金之折算
      標準。
三、應適用之法條：
  （一）刑事訴訟法第四百四十九條第一項前段、第四百五十四
        條第二項。
  （二）刑法第一百八十五條之三、第四十一條第一項前段、第
        四十二條第三項前段。
  （三）刑法施行法第一條之一第一項。
四、如不服本判決，得自收受送達之日起十日內，向本院提起上
    訴。
中    華    民    國    99    年    10    月    15    日
                  刑事第一庭    法  官  陳健順
以上正本證明與原本無異。
中    華    民    國    99    年    10   月     15    日
                                書記官  沈藝珠
附錄本案論罪科刑法條：
中華民國刑法第185條之3：
服用毒品、麻醉藥品、酒類或其他相類之物，不能安全駕駛動力
交通工具而駕駛者，處一年以下有期徒刑、拘役或科或併科十五
萬元以下罰金。
附件：
臺灣新竹地方法院檢察署檢察官聲請簡易判決處刑書
                                      99年度偵字第4969號
    被      告  甲○○  男  42歲（民國○○年○○月○日生）
                        住新竹縣五峰鄉花園村4鄰比來85號
                        國民身分證統一編號：Ｚ000000000號
                乙○○  男  28歲（民國○○年○月○○日生）
                        住新竹縣竹東鎮○○里○○鄰○○街11
                          巷37號
                        國民身分證統一編號：Ｚ000000000號
上列被告等因公共危險案件，業經偵查終結，認宜聲請簡易判決
處刑，茲將犯罪事實及證據並所犯法條分敘如下：
        犯罪事實
一、乙○○有2次公共危險前科（不構成累犯）。甲○○、乙○
    ○分別於民國99年6月19日23時許、99年6月20日0時許起，
    各在新竹縣竹東鎮下公館五聯社內、新竹市某處，均飲用酒
    類，均明知服用酒類後，皆已無法安全駕駛動力交通工具，
    甲○○竟駕駛車號213－BRQ號重型機車，於99年6月20日4時
    20分許，行經新竹縣竹東鎮○○路與大同路口處，肇事撞及
    乙○○所駕駛車號W3—8182號自用小車車，為警據報查獲，
    甲○○因此事故受有臉部及下肢外傷、左肩挫傷及左胸壁挫
    傷之傷害（甲○○未對乙○○提出過失傷害告訴），經警將
    甲○○送醫抽血換算呼氣酒精濃度值達1.02毫克，乙○○經
    警施測發現其呼氣酒精濃度測試值達0.65毫克，始悉上情。
二、案經新竹縣政府警察局竹東分局報告偵辨。
        證據並所犯法條
一、證據：
（一）被告甲○○、乙○○於警詢及本署偵查中之自白。
（二）行政院國軍退除役官兵輔導委員會竹東榮民醫院診斷證明
      書1份、新竹縣政府警察局道路交通事故當事人酒精測定
      紀錄表2份、道路交通事故現場圖1份、道路交通事故調查
      報告表（一）（二）各1份、警方蒐證照片6張、刑法第
      185 條之3，查獲後測試、觀察職務報告1份、刑法第185
      條之3案件測試觀察紀錄表1份、汽車駕駛人酒後生理協調
      平衡檢測紀錄表2份、新竹縣政府警察局舉發違反道路交
      通管理事件通知單2份等。
二、所犯法條：被告甲○○、乙○○所為，均係犯刑法第185條
    之3之罪嫌。
三、依刑事訴訟法第451條第1 項聲請逕以簡易判決處刑。
    此    致
臺灣新竹地方法院
中    華    民    國    99    年    7     月    30    日
                      檢  察  官 陳 榮 林
本件正本證明與原本無異。
中    華    民    國    99    年    8     月    7     日
                      書  記  官 曾 國 書
附表：
酒後駕車量刑基準表（單位：新臺幣）
一、酒測值
  0.55以下：40000元
  0.55：45000元
  0.6：50000元
  0.7：55000元
  0.8：60000元
  0.9：65000元
  1.0：70000元
  1.1：80000元
  1.2：90000元
  1.3：100000元
  1.4：110000元
  1.5：120000元
  1.5以上：130000元
二、其他加重事由：
  １、累犯：加5000元至10000元
  ２、其他前科：加5000元至20000元
  ３、發生事故加5000元至30000元
三、多次酒後駕車之情形（以每1000元折算1日）：
  １、初次犯酒後駕車：依前開情節依序累計罰金（最高
      150000 元）。
  ２、第2次犯酒後駕車：除依前開情節依序累計罰金外，另加
      罰20000元。並依所累計之罰金總額換算處拘役之期間。
  ３、第3次犯酒後駕車：除依前開情節依序累計罰金外，另加
      罰40000元。再依所累計之罰金總額換算為處有期徒刑之
      期間。
  ４、第4次犯酒後駕車：除依前開情節依序累計罰金外，另加
      罰80000元。再依所累計之罰金總額換算為處有期徒刑之
      期間。
  ５、第5次犯酒後駕車：除依前開情節依序累計罰金外，另加
      罰120000元。再依所累計之罰金總額換算為處有期徒刑之
      期間。
  ６、第6次以上犯酒後駕車：以有期徒刑7月為基準；另依前開
      累犯、其他前科及發生事故等情節依序累計罰金，再依所
      累計之罰金總額換算為處有期徒刑之期間，與有期徒刑7
      月相加，定其宣告刑。
四、緩刑與義務勞務：
  １、緩刑與否，依個案情節決定。
  ２、第2次以上犯酒後駕車或所宣告刑為處罰金80000元以上者
      ，若宣告緩刑時另科義務勞務若干小時。
  ３、義務勞務基準為40小時；另將刑度換算成罰金，超過
      80000 元部分，每逾1000元則增加一小時之義務勞務。

司法院資訊處製作；財團法人民間司法改革基金會備份。
